
```{=html}
<style>
  body{text-align: justify}
</style>
```



::: progress
::: {.progress-bar style="width: 100%;"}
:::
:::

# **Análise Quantitativa**

Inicialmente, foi aplicado um Pesquisa Eleitoral Mista, dividida uma parte quantitativa com 23 perguntas fechada, e, uma parte qualitativa, composta de 5 perguntas abertas. Como primeira etapa estatística, foi verificado a consistência dos questionário aplicados, fazendo a revisão sistemática de todos os itens quantitativos do instrumento, com montagem e manutenção de um banco de dados na Linguagem de Programação $R_{4.4}$.

Posteriormente, foi gerado uma Análise Descritiva de Dados, combinando todos os itens do questionário discriminados em dois cenários para intenção de votos de forma **Espontânea e Estimulada**. Por conseguinte, a análise descritiva foi pautada em tabelas de contingência dos candidatos versus características socioeconômica, Problemas estruturantes em cenários de **Possível Votação** e **Não Votação**.

::: progress
::: {.progress-bar style="width: 100%;"}
:::
:::


### **Carregando os Pacotes**
Pacotes utilizados para a geração do gráfico.


```{r}
#| label: fig-airquality1
#| fig-cap: "Pacotes para Carregamento."
#| warning: false

library(readxl)
library(dplyr)
library(ggplot2)
library(plotly)
```




::: progress
::: {.progress-bar style="width: 100%;"}
:::
:::


### **Visualização Gráfica**


```{r}
#| label: fig-airquality2
#| fig-cap: "Intenção de Voto para Candidatos a Prefeito (estimulada) para 1º Turno."
#| warning: false


# Data Frame
dados <- data.frame(
  Candidatos = c("Everaldo", "Mello", "Patrícia", "Batista", "Nulo", 
                 "Roberto", "Bruno", "Santa Brígida", "Prof. Lôri"),
  Percentual = c(27.6, 22.2, 17.3, 12.4, 10.4, 8.3, 0.8, 0.6, 0.4))

# Gráfico de Barras
grafico1 <- ggplot(dados, aes(x = reorder(Candidatos,-Percentual), y = Percentual)) +
  geom_bar(stat = "identity", fill = "skyblue") +
  geom_text(aes(label = paste0(Percentual, "%")), 
                hjust = 0.5, size = 3.5) +  # rótulos/percentuais
  #coord_flip() +                           # Barras na horizontal
  labs(title = "Intensão de Voto 1º Turno",
       x = "CANDIDATOS",
       y = "Percentual (%)") +
  scale_y_continuous(limits = c(0, 30),            # Limites do eixo Y
                     breaks = seq(0, 30, by = 5),  # Intervalos de 5 em 5
                     labels = function(x) paste0(x, "%")) +
  theme(axis.text.x = element_text(face = "bold"),
        plot.title = element_text(hjust = 0.5))+ 
  theme_gray()
ggplotly(grafico1)                          # Deixar Interativo
```


::: progress
::: {.progress-bar style="width: 100%;"}
:::
:::

